臺灣高等法院高雄分院刑事判決　　　　93年度上訴字第1229號
上　訴　人　臺灣屏東地方法院檢察署檢察官
被　　　告　甲○○
上列上訴人因被告違反毒品危害防制條例案件，不服臺灣屏東地
方法院93年度訴字第620 號中華民國93年10月21日第一審判決（
起訴案號：臺灣屏東地方法院檢察署93年度毒偵字第1437號；併
辦案號：93年度毒偵字第2206號），提起上訴，本院判決如下：
     主  文
原判決撤銷。
甲○○連續施用第一級毒品，處有期徒刑玖月，扣案之海洛因壹
一包 (淨重0.21公克，空包裝重0.20公克）沒收銷燬之；又連續
施用第二級毒品，處有期徒刑陸月，扣案之玻璃球壹個沒收；應
執行有期徒刑壹年貳月，扣案之海洛因壹包 (淨重0.21公克，空
包裝重0.20公克）沒收銷燬之，玻璃球壹個沒收。
     事  實
一、甲○○前因施用第二級毒品案件，經觀察、勒戒後，認無繼
    續施用毒品傾向，由臺灣屏東地方法院檢察署檢察官於民國
    91 年5月14日，以91年度毒偵字第415 號為不起訴處分確定
    ；豈又不知悔改，復基於施用第一、二級毒品之概括犯意，
    自93年4 月中旬起，至93年10月28日1 時許，連續多次在屏
    東縣內埔鄉○○村○○路55號住處房間內、屏東縣內埔鄉內
    埔車站旁，以將毒品海洛因 (起訴書誤載為鴉片類毒品)滲
    入香煙後點燃吸食、及將安非他命放入玻璃球內以火燒烤後
    施用等方式，各施用多次，期間於93年5 月22日17時許為警
    持台灣屏東地方法院檢察署檢察官強制到場許可書強制採尿
    ，嗣於93年7 月10日13時20分許為警查獲，復於93年10月28
    日7 時20分許為警在屏東縣內埔鄉○○村○○路55號查獲，
    並扣得甲○○所有供施用安非他命所用之玻璃球1 個及海洛
    因1 包 (驗後淨重0.21公克、空包裝重0.20公克)。
二、案經屏東縣警察局內埔分局報由臺灣屏東地方法院檢察署檢
    察官偵查起訴及併案審理。
     理  由
一、右揭事實，業據被告甲○○於警訊、本院審理中坦承不諱，
    且被告被查獲3 次所採集之尿液，經送鑑驗結果，均呈嗎啡
    及安非他命陽性反應，有台灣檢驗科技股份有限公司濫用藥
    物尿液檢驗報告、屏東縣衛生局93年7 月22日、93年11月1
    日煙毒及麻醉藥品委託檢驗結果通知書在卷可憑，另扣案之
    白粉1 包 (驗後淨重0.21公克、空包裝重0.20公克)， 經送
    驗結果，確為毒品海洛因，有法務部調查局調科壹字第2400
    03385 號鑑定通知書在卷可憑，復有玻璃球1 個扣案足憑佐
    證，被告施用海洛因、安非他命之事實，已甚明確。
二、被告前因施用第二級毒品案件，經觀察、勒戒後，認無繼續
    施用毒品傾向，由檢察官於91年5 月14日為不起訴處分，此
    有臺灣屏東地方法院檢察署91年度毒偵字第415 號為不起訴
    處分書可憑，其於5 年內再施用第一、二級毒品，自應依法
    論科。
三、按海洛因係屬毒品危害防制條例第2 條所規範之第一級毒品
    ，安非他命則為同條例所規範之第二級毒品，被告施用海洛
    因、安非他命，所為係犯該條例第10條第1 、2 項之罪，其
    連續多次施用海洛因、安非他命之犯行，時間緊接，犯罪構
    成要件相同，顯係基於概括犯意為之，為連續犯，均應以1
    罪論，並依法加重其刑。檢察官雖只就被告於93年5 月22日
    下午5 時45分回溯72小時內施用海洛因、安非他命之犯行起
    訴（起訴書雖記載被告於93年7 月10日13時20分回溯72小時
    內施用第一、二級毒品，惟於原審即更正應為93年5 月22日
    下午5 時45分回溯72小時內，見原審卷第16頁)， 惟被告前
    揭其餘犯行，與起訴之犯罪事實，有連續犯裁判上1 罪之關
    係，本院自得一併審理之。
四、原審為被告論罪科刑之判決，固非無見，惟原審未及併辦被
    告於93年10月28日被查獲部分即有欠周延，檢察官以此指摘
    原判決不當，為有理由，自應予撤銷改判，爰審酌被告犯罪
    後坦承犯行，態度良好，且施用毒品究僅戕害被告個人之身
    心，並未對社會造成實際上之危害，及其犯罪之手段、動機
    等一切情狀，量處如主文所示之刑，並定其應執行刑，扣案
    之海洛因1 包 (淨重0.21公克，空包裝重0.20公克），係屬
    毒品，另空包裝因沾有毒品海洛因，無法剝離，視同為毒品
    ，應依法沒收銷燬之；另玻璃球一個，係被告所有，供其施
    用第二級毒品之用，依沒法沒收之。
據上論結，應依刑事訴訟法第369 條第1 項前段、第364 條、第
299 條第1 項前段，毒品危害防制條例第10條第1 項、第2 項、
第18條第1 項前段、刑法第11條前段、第56條、第51條第5 款、
第38條第1 項第2 款，判決如主文。
本案經檢察官陳建年到庭執行職務。
中　　華　　民　　國　　94　　年　　1 　　月　　13　　日
                  刑事第八庭    審判長法　官  惠光霞
                                      法　官  洪慶鐘
                                      法　官  趙文淵
以上正本證明與原本無異。
第1 級毒品部分如不服本判決應於收受本判決後十日內向本院提
出上訴書狀，其未敘述上訴理由者，並得於提起上訴後十日內向
本院補提理由書狀（均須按他造當事人之人數附繕本）「切勿逕
送上級法院」。
第2 級毒品部分不得上訴。
中    華    民    國    94    年    1    月     17    日
　　　　　　　　　　　　　         　書記官   吳新貞
附錄：本判決論罪科刑法條：
毒品危害防制條例第10條
施用第一級毒品者，處六月以上五年以下有期徒刑。
施用第二級毒品者，處三年以下有期徒刑。
